臺灣彰化地方法院刑事判決　　　　　　96年度交簡上字第50號
上　訴　人　臺灣彰化地方法院檢察署檢察官
被　　　告　甲○○
上列上訴人因被告過失致死案件，不服本院九十六年度交簡字第
三四號，中華民國九十六年八月三十一日第一審簡易判決（九十
六年度偵字第五七八五號），提起上訴，本院管轄之第二審合議
庭，判決如下：
    主      文
上訴駁回。
    犯罪事實及理由
一、本案經本院審理結果，認第一審判決認事用法及量刑均無不
    當，應予維持，並引用第一審判決書記載，事實、證據及理
    由（如附件）。
二、上訴人上訴意旨略以：被告犯本件之犯罪時間係在其為過失
    行為之時，亦即於民國（下同）九十六年四月二十四日以前
    之九十六年四月二十一日下午二時許，且符合中華民國九十
    六罪犯減刑條例規定應減刑之情形，自應依減刑條例第二條
    第一項第三款、第七條、第九條之規定予以減輕其刑二分之
    一，併諭知易科罰金折算之標準，始為適法。詎原審不察，
    漏未適用上開減刑條例規定，自有判決不適用法則違背法令
    之處。爰請求撤銷原判決，另為適當合法之判決云云。
三、經查：被告於九十六年四月二十一日十四時許，駕駛車牌號
    碼ＵＲ─一一四五號自小客車，沿彰化縣竹塘鄉○○村○○
    ○○道路道路由南往北方向行駛時，本應注意車前狀況及兩
    車併行之間隔，隨時採取必要之安全措施，而依當時天氣晴
    朗、為日間自然光線、且路面乾躁無缺陷、無障礙物、視距
    亦屬良好之情形，並無不能注意之情事，詎被告竟疏未注意
    及此，遂於行經台十九線道路三十二點五公里北向處與東陽
    路口時，不慎自後追撞由詹洪素貞騎乘之車牌號碼ＫＲＪ─
    六四０號重型機車，致其人車倒地而送醫急救，延至同年六
    月八日十一時五十分許，終因頸椎骨折、呼吸衰竭不治死亡
    等事實，業據其於警詢、偵訊中及本院審理時均供承不諱，
    核與證人詹義生於警訊中之指述情節相符，此外，復有道路
    交通事故現場圖、道路交通事故調查報告表（一）、（二）
    、現場及車損照片十六幀在卷可稽。又本件被害人詹洪素貞
    確係因本件車禍受傷死亡，有臺灣彰化地方法院檢察署勘驗
    筆錄、相驗屍體證明書、法醫驗斷書等件在卷可憑。按「汽
    車駕駛人應注意車前狀況，並隨時採取必要之安全措施」，
    道路交通安全規則第九十四條第三項定有明文，並為被告所
    應注意，且依當時天候晴、日間自然光線、路面乾燥無缺陷
    、無障礙物且視距良好之情形下，並無不能注意之情事。被
    告駕車竟疏於注意車前之狀況，追撞由詹洪素貞騎乘之車牌
    號碼ＫＲＪ─六四０號重型機車，致被害人詹洪素貞人車倒
    地而送醫急救，延至同年六月八日十一時五十分許，終因頸
    椎骨折、呼吸衰竭不治死亡，是以被告對本件車禍之發生顯
    有過失甚明，又被害人詹洪素貞之死亡，與被告之過失行為
    間，具有相當因果關係，是以本件被告過失致死犯行事證明
    確。
四、核被告所為，係犯刑法第二百七十六條第一項之過失致死罪
    。按過失致死罪性質上屬結果犯，行為必須發生構成要件之
    結果，犯行始能既遂成立之犯罪，意即行為人須於行為客體
    發生死亡結果時，過失致死犯行始足成立。本件被害人詹洪
    素貞雖於九十六年四月二十一日因被告過失傷害行為送醫急
    救，惟延至同年六月八日因頸椎骨折、呼吸衰竭不治死亡，
    則被告過失致死犯行應於九十六年六月八日始既遂成立。又
    「犯罪行為之一部或其犯罪結果在中華民國九十六年四月二
    十五日以後，不得適用本條例減刑」，法院辦理九十六年減
    刑案件應行注意事項第十一點定有明文。綜上所述，則被告
    過失致死犯行係於九十六年六月八日既遂成立，並無中華民
    國九十六年罪犯減刑條例之適用，上訴人上訴意旨認被告過
    失致死犯行尚應依中華民國九十六年罪犯減刑條例之規定處
    斷，容有誤會。
五、本件犯罪事證明確，被告犯行堪以認定，原審認定之事實、
    其所憑之證據及認定之理由，業據原審判決書記載明確，又
    被告於本院第二審亦坦白承認，被告之犯行洵堪認定，原審
    參酌其犯罪情節，判處本件罪刑，核無違誤或不當之處，上
    訴人徒以原審判決不適用法則違背法令提起上訴，為無理由
    ，應予駁回。
據上論斷，應依刑事訴訟法第四百五十五條之一第一項、第三項
、第三百六十四條、第三百七十三條、第三百六十八條，判決如
主文。
本案經檢察官張尹敏到庭執行職務。
中　　華　　民　　國　　96　　年　　11　　月　　27　　日
                  刑事第一庭    審判長法  官  葉榮郎
                                      法  官  郭麗萍
                                      法  官  胡宜如
以上正本證明與原本無異。
本件不得上訴。
中　　華　　民　　國　　96　　年　　11　　月　　27　　日
                                      書記官  吳金良
